【裁判字號】    91,訴,1272
【裁判日期】    920306
【裁判案由】    復職
【裁判全文】
臺北高等行政法院裁定                            九十一年度訴字第一二七二號
    原      告  甲○○
    被      告  台北市政府警察局
    代  表  人  王卓鈞（局長）
    訴訟代理人  乙○○
                丙○○
右當事人間因復職事件，原告不服台北市政府中華民國九十一年三月二十日府訴字第
○九一○五八一六七○○號訴願決定，提起行政訴訟，本院裁定如左：
    主  文
原告之訴駁回。
訴訟費用由原告負擔。
    理  由
一、按行政訴訟法第四條第一項規定：人民因中央或地方機關之違法行政處分，認為
    損害其權利或法律上之利益，經依訴願法提起訴願而不服其決定者，得向高等行
    政法院提起撤銷訴訟。而此所謂行政處分，依訴願法第三條第一項規定係指中央
    或地方機關就公法上具體事件所為之決定或其他公權力措施而對外直接發生法律
    效果之單方行政行為而言。
二、本件原告因復職事件，不服被告民國（下同）九十年八月二日北市警保字第九○
    二八六二三一○○函，提起訴願及本件撤銷訴訟。經查，本件原告係與台北市政
    府警察局義勇警察大隊簽訂「約雇人員僱用契約書」，此為兩造所不爭之事實，
    並有上開契約書附卷為憑，而該契約當事人之一方—台北市政府警察局義勇警察
    大隊，係由民間熱心公益人士參加編組而成，乃被告依據「台北市政府警察局義
    勇警察編組暨遴選考核要點」輔導成立，以協助警察機關執行勤務之民間公益組
    織，尚非內政部警政署組織條例或台北市政府警察局組織規程所規定之警察組織
    編制內之獨立機關或內部單位，又其僅係於警察機關執行勤務時從旁予以協助，
    未受託行使公權力，乃行政助手，而非行政程序法第二條第三項所定得視為行政
    機關之團體，故原告與非屬行政機關之台北市政府警察局義勇警察大隊所簽訂之
    「約雇人員僱用契約書」，當非行政機關與人民締結之行政契約，應係私法關係
    之契約性質。職是之故，被告所屬文山第二分局報請被告同意解聘原告，經被告
    以系爭九十年八月二日北市警保字第九○二八六二三一○○函復同意備查，應係
    就私法性質之契約關係所為表示知悉之觀念通知，而非就公法上具體事件所為之
    決定或其他公權力措施而對外直接發生法律效果之單方行政行為，難謂其屬行政
    處分性質。訴願決定以原告請求撤銷解僱並恢復原職等，係屬其因公法契約發生
    之爭議，非訴願審查範疇，而決定不受理，其見解尚非妥適，惟因駁回結果並無
    二致，仍應予以維持。原告復對之提起行政訴訟，聲明撤銷訴願決定及被告九十
    年八月二日北市警保字第九○二八六二三一○○函，並請求判命被告回復其職務
    ，如無法回復職務，則賠償其自解僱日起至回復日止所受每月薪資及按年利率百
    分之五計算利息之損害，均顯非合法，應予駁回。又本件訴訟既不合法，其實體
    上之主張及陳述，自無庸審酌，併此敘明。
三、依行政訴訟法第一百零七條第一項第十款、第一百零四條、民事訴訟法第九十五
    條、第七十八條，裁定如主文。
中    華    民    國      九十二      年      三      月       六       日
                              臺 北 高 等 行 政 法 院  第 六 庭
                                          審 判 長 法  官  林樹埔
                                                   法  官  闕銘富
                                                   法  官  曹瑞卿
右為正本係照原本作成。
如不服本裁定，應於送達後十日內向本院提出抗告狀（須按他造人數附繕本）。
中    華    民    國      九十二      年      三      月       六       日
                                                   書記官  方偉皓


司法院資訊處製作；財團法人民間司法改革基金會備份。
